【裁判字號】    92,訴,1096
【裁判日期】    920617
【裁判案由】    終止使用契約書等
【裁判全文】
臺灣高雄地方法院民事判決                    九十二年度訴字第一○九六號
    原      告  甲○○
    被      告  丙○○
    被      告  台灣大哥大股份有限公司
                            設台北市○○路○段一六九號十六樓
    法定代理人  乙○○      住.
    訴訟代理人  曹貴芳      住.
右當事人間終止使用契約書等事件，本院判決如左：
    主    文
原告之訴駁回。
訴訟費用由原告負擔。
    事      實
甲、原告方面：
  一、聲明：
〈一〉被告丙○○與被告台灣大哥大股份有限公司間就坐落高雄市○○區○○路七五
      五號六樓頂空地作為無線電基地台使用之租賃契約應予終止，並拆除相關設備
      ，恢復原狀。
〈二〉訴訟費用由被告等共同負擔。
  二、陳述：原告與被告丙○○同為坐落高雄市○○區○○路七五五號「百瑋大廈」
      住戶，被告丙○○在未經全體住戶同意之下，竟擅自與被告台灣大哥大股份有
      限公司〈下稱台灣大哥大公司〉簽訂租賃契約，將大廈六樓頂空地租給台灣大
      哥大公司作為搭設無線電基地台之用，租賃期間自民國八十八年十月一日起至
      九十三年九月三十日止，每月租金新台幣〈下同〉一萬二千元，因為基地台有
      電磁波會影響住戶之身體健康，並且被告丙○○無權與被告台灣大哥大公司簽
      訂租用契約，被告台灣大哥大公司為無權占有，為此，請求判決如訴之聲明。
  三、證據：提出合約書、土地及建物所有權狀各一份為證。
乙、被告方面：
  一、聲明：均請求駁回原告之訴，訴訟費用由原告負擔。
  二、陳述：
〈一〉被告丙○○部分：百瑋大廈為老舊建物，並未成立大樓管理委員會，而係採多
                      數住戶推派代表義務管理有關大樓安全及維護等相關事宜，
                      系爭頂樓空地出租事宜係八十六年間由前任住戶代表與台灣
                      大哥大公司簽訂，八十八間由住戶推派我為代表與台灣大哥
                      大續簽系爭租用契約，租金所得每月一萬二千元及安全保證
                      金一萬六千元均直接匯入大樓的專用帳戶，作為大樓維護支
                      應之用，原告早已經知道樓頂出租之事實並未表示異議，而
                      且大部分住戶均同意頂樓出租，被告並非擅自出租無權占用
〈二〉被告台灣大哥大公司部分：
                      系爭契約係經過該大樓管理委員會同意與我公司簽訂，我公
                      司合法使用樓頂空地，並支付租金，並非無權占用。
  三、證據：提出契約書二份、存款簿一份、管理費收支明細節算表十三紙、聲明書
            及住戶簽名一份、住戶意見調查表四十份為證。
    理      由
一、按管理負責人係指未成立管理委員會，由區分所有權人及住戶互推一人為負責管
    理公寓大廈事務者；又共用部分、約定共用部分之修繕、管理、維護，由管理負
    責人或管理委員會為之；區分所有權人會議之決議，除本條例或規約另有規定外
    ，應有區分所有權人過半數及其區分所有權比例合計過半數之出席，以出席人數
    過半數及其區分所有權比例占出席人數區分所有權合計過半數之同意行之，公寓
    大廈管理條例第三條第九款、第十條第二項前段及第二十九條第一項分別定有明
    文。
二、本件原告雖主張被告被告丙○○未經全體住戶之同意擅自將百瑋大廈頂樓空地出
    租給被告台灣大哥大公司作為架設無線電基地台之用云云，然而被告丙○○則以
    百瑋大廈並未成立大樓管理委員會，而係採多數住戶推派代表義務管理有關大樓
    安全及維護等相關事宜，系爭頂樓空地出租事宜係八十六年間由前任住戶代表與
    台灣大哥大公司簽訂，八十八間由住戶推派伊為代表與台灣大哥大續簽系爭租用
    契約，租金所得每月一萬二千元及安全保證金一萬六千元均直接匯入大樓的專用
    帳戶，作為大樓維護支用等語置辯。經查，兩造對於百瑋大廈未成立大樓管理委
    員會，而被告丙○○係經住戶推選為代表，處理大樓安全及維護相關事宜之人等
    事實並不爭執，足見被告丙○○為百瑋大廈管理負責人；又查大樓頂樓空地為大
    樓全體住戶之共用部分，其修繕、管理、維護，由管理負責人為之，而出租該頂
    樓作為無線電基地台之行為應屬大樓之管理行為，管理負責人自是有權為之，而
    原告並未舉證證明該出租行為有何違法使用之事實，是其主張自不足採信；況查
    ，百瑋大廈住戶共有四十四戶，其中對於系爭出租大樓頂樓之契約表示同意者共
    有三十五戶，而租賃所得均作為大樓基金之用等之事實，有被告丙○○提出存款
    簿一份、管理費收支明細節算表十三紙、聲明書及住戶簽名一份、住戶意見調查
    表四十份為證，足認大樓住戶同意上開出租者顯然已經超過半數住戶甚多，是被
    告丙○○並非無權出租，而被告台灣大哥大公司亦非無權占用系爭大樓之頂樓，
    被告之抗辯洵屬於法有據，是以，本件原告請求應終止系爭租賃契約並拆除相關
    設備回復原狀，即無理由，應予駁回。
三、因本案事證已臻明確，兩造其餘主張陳述及所提之證據，均毋庸再予審酌，附此
    敘明。
四、結論：原告之訴為無理由，依民事訴訟法第七十八條，判決如主文。
中      華      民      國    九十二    年      六      月    十七    日
                              臺灣高雄地方法院民事第二庭
~B法      官  李勝琛
右為正本係照原本作成。
如不服本判決，應於送達後廿日內，向本院提出上訴狀並表明上訴理由，如於本
判決宣示後送達前提起上訴者，應於判決送達後十日內補提上訴理由書（須附繕本）。
中      華      民      國    九十二    年      六      月     十七     日
~B法院書記官  林宜正


司法院資訊處製作；財團法人民間司法改革基金會備份。
